【裁判字號】    97,簡上,192
【裁判日期】    970613
【裁判案由】    著作權法
【裁判全文】
臺灣板橋地方法院刑事判決             97年度簡上字第192號
上  訴  人  甲○○
（即被告）
上列上訴人因違反著作權法案件，不服本院中華民國97年1 月4
日第1 審簡易判決（96年度簡字第7145號，聲請簡易判決處刑案
號：96年度偵字第19429 、19880 號），提起上訴，管轄第2 審
之本院合議庭判決如下：
    主      文
上訴駁回。
甲○○緩刑貳年。
    事實及理由
一、本案經本院審理結果，認第1 審以被告係犯著作權法第91條
    之1 第3 項、第2 項之罪，量處有期徒刑6 月，如易科罰金
    以新臺幣1,000 元折算1 日，經核原審認事用法及量刑均無
    不當，應予維持，並引用如附件第1 審判決書所載事實、證
    據及理由。
二、上訴意旨略以：其未與廠商達成和解，主因是無經濟來源基
    礎，非不願意和解，請從輕量刑等云云。經查：關於刑之量
    定，係實體法上賦予法院得為自由裁量之事項，倘其未逾越
    法律所規定之範圍，或有濫用權限之情事，即屬合法。原審
    量定刑期，業已審酌被告於本件之一切情狀等，且就該法定
    最低刑度為衡處，並無失出失入之情；又被告係於原審97年
    1 月4 日判決後之97年3 月18日方始與日新開發實業股份有
    限公司成立和解，有和解書暨告訴人聲請撤回告訴狀在卷可
    查；復於97年4 月23日則與晶偉股份有限公司成立和解，亦
    有和解書暨陳報狀附卷可佐。是原審斟酌被告犯罪動機、目
    的、手段、散布光碟數量僅2 片，兼衡其迄未與告訴人達成
    和解（聲請簡易判決處刑書誤載為被告已與告訴人達成和解
    ）及犯罪後坦承犯行之態度等一切情狀，量處有期徒刑6 月
    （為本件論處之罪法定最低刑度），如易科罰金以新臺幣1,
    000 元折算1 日，並考量被告斯時並未與告訴人達成和解，
    而未為緩刑宣告，亦屬妥適。是被告上訴，為無理由，應予
    駁回。
三、查被告前未曾受有期徒刑以上刑之宣告，有本院97年6 月6
    日查列之臺灣高等法院被告前案紀錄表在卷可按。被告因一
    時失慮，致罹刑典，然於本院程序進行中已分別與告訴人達
    成和解，此有和解書暨陳報狀各2 件可考，應認被告已顯現
    出悔悟之意，且告訴人等亦表明不再追究，求為緩刑宣告之
    狀，有刑事聲請狀2 件附卷可佐。是被告經此刑之宣告後，
    應知警惕而無再犯之虞，本院綜據全情，因認暫不執行其刑
    為當，予以宣告被告緩刑2 年，用啟自新。
四、又被告於本院審判期日經合法傳喚，無正當理由不到庭，爰
    依刑事訴訟法第371 條規定不待其陳述，逕以一造辯論而為
    判決。
據上論斷，依刑事訴訟法第455 條之1 第1 項、第3 項、第371
條、第368 條、第373 條，刑法第74條第1 項第1 款，判決如主
文。
本案經檢察官吳文正到庭執行職務。
中    華    民    國    97    年    6     月    13    日
                  刑事第5 庭審判長法  官  陳財旺
                                  法  官  潘長生
                                  法  官  黎錦福
上列正本證明與原本無異。
本判決不得上訴。
                                  書記官  蔡麗春
中    華    民    國    97    年    6     月    13    日
........................................................
附件：
臺灣板橋地方法院刑事簡易判決          96年度簡字第7145號
聲  請  人  臺灣板橋地方法院檢察署檢察官
被      告  甲○○  女  24歲（民國○○年○月○○日生）
                    住臺北縣蘆洲市○○○道60之12號6樓
                    身分證統一編號：Ｚ000000000號
上列被告因違反著作權法案件，經檢察官聲請以簡易判決處刑（
96年度偵字第19429 、19880 號），本院判決如下：
    主      文
甲○○明知係侵害著作財產權之光碟重製物而散布，處有期徒刑
陸月，如易科罰金，以新臺幣壹仟元折算壹日。
扣案之「再見先生」、「流星花園二」盜版光碟各壹片均沒收。
    事實及理由
一、本件犯罪事實及證據，除(一)犯罪事實欄一之第4 行第10個字
    所載之「及」應予刪除；(二)犯罪事實有關甲○○在露天拍賣
    網站上刊登販賣韓劇「再見先生」、日劇「流星花園2 」之
    盜版光碟時間應分別更正為：「民國96年6 月25日、96年7
    月2 日」（聲請簡易處刑書誤繕為自96年某日起）；(三)證據
    補充：「電子郵件列印資料、寄送盜版光碟之信封各1 紙及
    扣案之『再見先生』、『流星花園2 』之盜版光碟各1 片」
    外，均引用如附件檢察官聲請簡易判決處刑書之記載。
二、核被告甲○○所為，係犯著作權法第91條之1 第3 項、第2
    項之明知係侵害著作財產權之光碟重製物而散布罪。聲請意
    旨誤繕為同條項之明知係侵害著作財產權之重製光碟而意圖
    散布而持有罪嫌，尚有誤會，應予更正。被告利用不知情之
    郵務人員郵寄而散布侵害著作財產權而非法重製之盜版光碟
    ，為間接正犯。被告明知係侵害著作財產權之重製光碟而意
    圖持有之低度行為，為散布之高度行為所吸收，不另論罪。
    又按刑事法若干犯罪行為態樣，本質上原具有反覆、延續實
    行之特徵，立法時既予特別歸類，定為犯罪構成要件之行為
    要素，則行為人基於概括之犯意，在密切接近之一定時、地
    持續實行之複次行為，倘依社會通念，於客觀上認為符合一
    個反覆、延續性之行為觀念者，於刑法評價上，即應僅成立
    一罪。學理上所稱「集合犯」之職業性、營業性或收集性等
    具有重複特質之犯罪均屬之，例如經營、從事業務、收集、
    販賣、製造、散布等行為概念者是（最高法院95年度臺上字
    第1079號判決意旨參照）。被告2 次在網路上販賣盜版光碟
    之行為，時間相隔甚近，具有不斷反覆實行之特性，應認屬
    集合犯之行為，為單純一罪。爰審酌被告犯罪之動機、目的
    、手段、散布之光碟數量僅2 片，兼衡其迄未與告訴人達成
    和解（聲請簡易判決處刑書誤載為被告已與告訴人達成和解
    ）及犯罪後坦承犯行之態度等一切情狀，量處如主文所示之
    刑，並諭知易科罰金之折算標準。扣案之「再見先生」、「
    流星花園2 」盜版光碟各1 片，均係被告違反著作權法第91
    條之1 第3 項、第2 項犯罪所用之物，不問屬於被告與否，
    均應依著作權法第98條之規定，宣告沒收。
三、又中華民國96年罪犯減刑條例雖於民國96年7 月4 日制定公
    布，並自96年7 月16日施行，然本案被告之犯罪日期為96年
    6 月25日起至96年7 月2 日止，係在該條例第2 條所規定之
    96年4 月24日以後，是本案核與減刑之要件不符，自不得減
    刑，併此敘明。
四、依刑事訴訟法第449 條第1 項前段、第3 項、第450 條第1
    項、第454 條第2 項，著作權法第91條之1 第3 項、第2 項
    、第98條但書，刑法第11條前段、第41條第1 項前段，逕以
    簡易判決處刑如主文。


司法院資訊處製作；財團法人民間司法改革基金會備份。
